# 审计报告所得税费用与税审报告差异较大如何调整？

提问人：xbqzqm 时间：2018-07-27 14:26:20
因企业与审计就一笔收入支出是在 17 年确认还是 18 年确认有争议，但最后企业同意按审计意见在 17 年确认收入后出具 17 年审计报告。随后在出具税审报告时，税审未按审计后的报表出具税审报告。 2017 年末审计报告所得税费用 3816 万；税审报告 3757 万；造成所得税科目差额 59 万。 18 年 5 月份再次审计时，发现这个问题，滚调后所得税余额 59 万。企业如将收入确认在 18 年则无需再缴所得税，因为 18 年利润为负。请问象这种情况如何处理比较妥当？继续挂着企业也不会再缴纳；如果冲回所得税调整期初也觉得不妥，因为上年也是我们审计的？有种说法税务局唯一认可的是汇算清缴税审报告。那象这种税审报告与审计报告不衔接的情况该怎么办呢？

回答人：chenyiwei
首先，作为审计师，应确保自己的审计调整处理是经得起推敲的。在此前提下， 2017 年度审定报表中的处理不存在前期差错。 2018年，如果确实无需再支付该笔挂账的税款，则可以冲回并调整 2018 年度的所得税费用。 而且，从你所列的金额看，差额 59 万元很可能并未达到重要性标准，即使构成前期差错，也是非重大的，万勿需追溯重述前期报表。

提问人：xbqzqm 时间：2018-07-29 08:53:28
非常感谢陈老师的耐心解答！因 2018 年1-5月没有利润，那当期报表所得税费用只能列报负 59 万了是吗？或者先不做处理，等 2018年报时视情况再做处理？

回答人：chenyiwei
是。